臺灣雲林地方法院刑事判決　　　　　　　　　　　　　　九十三年度訴字第三七號
　　公　訴　人　臺灣雲林地方法院檢察署檢察官
　　被　　　告　甲○○
　　指定辯護人　本院公設辯護人丁○○
　　被　　　告　戊○○
　　指定辯護人　林重仁律師
右列被告等因偽造貨幣案件，經檢察官提起公訴（九十二年度偵字第一六五八號、第
一七０三號），本院判決如左：
    主  文
甲○○連續意圖供行使之用而交付偽造之通用紙幣，處有期徒刑參年貳月。
戊○○連續意圖供行使之用而交付偽造之通用紙幣，處有期徒刑伍年。
扣案如附表一、二、三所示偽造新臺幣壹仟元紙幣共貳佰肆拾張均沒收。
    事  實  及  理  由
壹、犯罪事實：
    一、戊○○前因違反槍砲彈藥刀械管制條例、麻醉藥品管理條例、藥事法及妨害
        兵役治罪條例案件，分別經法院判處有期徒刑二月、五月、五年十月、七月
        （定執行刑六年六月）及拘役四十日，於民國八十六年九月三十日入監接續
        執行，於九十年七月二十日假釋出監，於九十四年九月一日始假釋期滿。
    二、甲○○及其男友吳永盈（函送檢察署另行偵辦）基於意圖供行使之用而收集
        偽造通用紙幣之犯意聯絡，明知綽號「小龍」之戊○○所交付之新臺幣（下
        同）千元紙鈔係偽造紙幣，竟仍於民國九十二年二月初某日至同年三月二十
        五日止，前後三次在雲林縣北港鎮水埔里六十九號涼亭及二次在苗栗縣頭份
        鎮○○路一三二一號交流道前麥當勞速食店（下稱麥當勞）內，以一比四之
        比例，每次五萬元之代價，共同向戊○○購買面額一千元之偽造紙幣共五次
        。戊○○於假釋期間，竟仍不知悔改，明知甲○○、吳永盈二人購買偽鈔後
        欲持之行使，仍基於意圖供行使之用而交付偽造通用紙幣之概括犯意，以一
        比四之比例，每次五萬元之代價，連續交付面額一千元之偽造紙幣予甲○○
        及吳永盈五次，甲○○、吳永盈明知戊○○交付之千元紙鈔係出於偽造，仍
        予以收集。
    三、吳永盈於九十二年四月一日入戒治所執行強制戒治後，甲○○得知丙○○（
        業經本院判處有期徒刑一年八月確定）欲購買偽鈔使用，竟基於意圖供行使
        之用而交付偽造紙幣之概括犯意，於九十二年四月四日晚間，在嘉義縣六腳
        鄉港尾村友人黃志封住處，將面額一千元之偽鈔一張（如附表一所示）交付
        予丙○○，並稱：「給你試用，如未被發現，可以一千元大鈔買三張千元偽
        鈔。」丙○○明知甲○○交付之上開紙鈔係出於偽造，仍予收集，並於翌日
        晚間十時許，持右開偽造之千元紙鈔向乙○○購買檳榔，為乙○○發現而拒
        絕出售，並為警當場逮捕。嗣因警方追查丙○○偽鈔來源，丙○○乃配合警
        方，以電話聯絡甲○○，佯稱欲交易偽鈔，並約定於九十二年四月六日下午
        一時許在雲林縣北港鎮水埔里北營連將軍廟前碰面。甲○○遂承前交付偽造
        紙幣之犯意，於九十二年四月六日十三時，騎乘車牌號碼ＷＧＭ－７２５號
        之機車前往該廟，欲將藏放於該廟內之偽鈔交付予丙○○，旋即為警當場逮
        捕，而意圖供行使之用交付偽造之通用紙幣未遂，警方並於廟內神桌下一七
        星牌香菸盒內，查扣面額一千元之偽鈔九張（詳如附表二所示）。
    四、甲○○遭逮捕後，亦配合警方偵辦，追查偽鈔來源，以其00000000
        00號行動電話撥打戊○○0000000000號行動電話，佯稱欲以五
        萬元購買二十三萬元偽鈔，並約定於九十二年四月六日下午六時，於上開麥
        當勞交易。戊○○承前交付偽造紙幣之犯意依約前往，欲將預先藏放於該麥
        當勞二樓廁所之二十三萬元偽鈔交付予甲○○，旋為警當場逮捕，而意圖供
        行使之用交付偽造之通用紙幣未得逞。嗣於同日晚間，有一外籍人士傅恆強
        於上開麥當勞二樓廁所內拾獲面額一千元之偽鈔二百三十張（詳如附表三所
        示），向警報案備查，而扣得上開二十三萬元偽鈔。
貳、認定犯罪事實所憑證據及理由：
    一、同案被告丙○○於九十二年四月五日之警詢筆錄及九十二年四月六日於檢察
        官面前之供述筆錄，證明：被告甲○○於九十二年四月五日，意圖供行使之
        用，在嘉義縣六腳鄉港尾村友人黃志封住處，交付丙○○一千元偽鈔一紙，
        並稱：「給你試用，如未被發現，可以一千元大鈔買三千元偽鈔。」丙○○
        遭逮捕後，向甲○○佯稱欲購買偽鈔，約定於北營連將軍廟前交易，警方於
        將軍廟前當場逮捕被告甲○○，並於廟內神桌下起出一千元偽鈔九張等事實
        。
    二、被告甲○○之警詢、檢察官面前之供述筆錄及於本院審理時之證述：
        (一)被告甲○○於九十二年四月六日警詢時供稱：我因有人要向我購買偽鈔，
          於九十二年四月六日十三時在北營連將軍廟前，騎乘一部車牌號碼ＷＧＭ
          －７２５號之機車前往，被警方查獲；我帶同警方前往神桌下起獲我預先
          藏放於七星牌香菸盒內我所有之偽鈔九張。我的偽鈔是以一比四之比例，
          向一綽號「小龍」之人兌換交易。我跟他交易五次，每次以五萬元兌換二
          十萬元，現在小龍約我在十八時到頭份麥當勞前交易。戊○○即是小龍。
          戊○○共賣了五次偽鈔給我，在麥當勞二次，雲林縣北港鎮水埔里涼亭三
          次，最後一次約在三月二十五日左右，戊○○開其車號７Ｐ－５６６６號
          自小客車到北港鎮水埔里交易，他每次都會選凌晨零時左右交易。今天警
          方查獲之九張偽鈔就是我向戊○○交易所購得。我今天是以行動電話00
          00000000號撥打其行動電話0000000000號給他要交易
          偽鈔，他告訴我今日可以五萬兌換二十三萬元偽鈔，並告知我他目前有四
          萬元偽鈔，約定下午六點到頭份交流道麥當勞見面，如需二十三萬元，須
          等桃園大溪鄉上線送來才有。我認識戊○○約半年，見面十幾次，沒有仇
          恨。
        (二)其於九十二年四月七日檢察官面前亦供稱：丙○○在志封家說要以五千元
          買十五張千元偽鈔，我身上只有一張，就將那張偽鈔給他。丙○○昨天下
          午又說向我買五千元，我叫他到上開廟內去拿，我知道他前一日被抓有問
          題，要給他偽鈔，不收錢。偽鈔都是吳永盈給我的，之前吳永盈是在頭份
          交流道向「小龍」即戊○○購買的。是以五萬元買二十萬元偽鈔，吳永盈
          向戊○○買偽鈔是今年的事情。今天是警方買易付卡讓我打電話給「小龍
          」，小龍再叫他朋友從台北拿偽鈔到苗栗交流道麥當勞交易。我跟警方在
          二樓等，其他警員在樓下等。
        (三)被告甲○○在本院審理時以證人身分雖具結證稱：我只跟我男朋友吳永盈
          向戊○○買過一次偽鈔，我跟警察、檢察官說向戊○○買過五次偽鈔，是
          我聽吳永盈說的，我沒有跟吳永盈去苗栗頭份中華路的麥當勞。然經本院
          告知其證人偽證罪之處罰，並提示警詢及檢察官面前之供述筆錄後，證人
          甲○○證稱：
          1.我配合警方約戊○○在苗栗縣頭份鎮○○路麥當勞交易，是因為我之前
            跟吳永盈去該處買過兩次偽鈔，每次都用五萬元真鈔購買，有時以一比
            三比例兌換，有時是一比四。購買的時間是九十二年初到九十二年三月
            二十五日之間，總共購買五次，到麥當勞兩次，到北港鎮水埔里涼亭三
            次，最後一次是在北港鎮水埔里涼亭；買偽鈔都是吳永盈跟戊○○聯絡
            、接洽，交易時之真鈔是吳永盈準備的。我跟吳永盈一起去的時候，他
            有說是要向戊○○買偽鈔。去頭份交易，地點是由戊○○決定，來這邊
            （北港）則是吳永盈約的。去頭份交易時，是由吳永盈開車，錢是放在
            吳永盈口袋。吳永盈和戊○○在北港涼亭交易偽鈔時，我有當場看到他
            們在交錢；在苗栗則是在吳永盈車上交易。戊○○都是用一個牛皮紙袋
            裝偽鈔交給吳永盈。戊○○第一次開車到北港交易時，因為不知道地點
            ，我們開車去引導他到涼亭。戊○○五次交易都是單獨出現，我在警詢
            時供稱偽鈔是戊○○朋友帶過來，是聽戊○○說的。
          2.買偽鈔這段期間，我跟吳永盈一星期約住在一起三、四天，吳永盈有用
            這些偽鈔買東西，也有拿去賣。吳永盈買回來的偽鈔是放在我雲林縣北
            港鎮水埔里八鄰水埔六九號住處床底下，也是吳永盈跟我同居的地方，
            我被查獲之九張偽鈔是他被關之後，我從床底下將剩下的偽鈔拿到廟裡
            放。犯罪當時我和吳永盈都沒有工作，是靠賣偽鈔來生活。
          3.我確實有跟丙○○說「先給他試用，如未被發現，可以一張千元大鈔買
            三張千元偽鈔，這張不用錢。」我跟丙○○說以一比三交易，是因為他
            有幫過我忙，除了丙○○外，我沒有賣偽鈔給別人過。
          4.九十二年四月六日那次，是警方叫我打電話給戊○○，因為我有陪同吳
            永盈去向戊○○買偽鈔，戊○○認識我，所以敢跟我交易。我在電話中
            有跟他說要用五萬元買二十三萬元偽鈔。戊○○說要打電話給他朋友，
            叫他朋友拿過來。當天我和警員是在傍晚的時候出發到苗栗，我們到苗
            栗麥當勞之後，我和一個警員坐在二樓，五、六個警員在樓下埋伏，劉
            峻瑋一到麥當勞，我跟警察說這個是戊○○，警察就將他逮捕。當天我
            沒有看到他開車過來，也沒有看到另外一個人，我在警詢中說戊○○的
            朋友看到警察抓戊○○就逃跑了，是警察告訴我的。
          證人甲○○雖於檢察官偵訊時供稱扣案之偽鈔均為吳永盈向戊○○購買，
          於本院審理時原亦證稱：只跟吳永盈去買過一次偽鈔，其餘是聽吳永盈說
          的。然被告於本院準備程序中已供稱：確實有於警詢時說過如筆錄記載「
          戊○○共賣了五次偽鈔給我，在麥當勞二次，北港涼亭三次」等語，並供
          稱：警方詢問時並無強暴、脅迫、誘導等不當訊問。另甲○○如僅陪同吳
          永盈向戊○○購買一次偽鈔，未親自參與購買偽鈔之過程，而係聽吳永盈
          轉述，何以就交易地點、時間、偽鈔兌換比例、兌換金額，均可清楚記憶
          並詳加描述？戊○○於九十二年四月六日何以敢應允與其交易偽鈔？此外
          ，於本院審理時，經審判長告知證人偽證罪之處罰，甲○○證稱其與吳永
          盈共同向戊○○購買五次偽鈔，現在所述為真實。故甲○○先前供稱只陪
          同吳永盈向戊○○購買過一次偽鈔，應係畏罪卸責之詞，不足採信。又王
          連佑於本院審理時雖證稱兌換假鈔比例有時是一比四，有時是一比三，然
          其於警詢中明白供稱：係以一比四換得假鈔，再以一比三比例販賣出去。
          甲○○與吳永盈於案發當時均無工作，依恃吳永盈販賣偽鈔所得維生，業
          據甲○○證述在卷。甲○○與吳永盈如係以一比三之比例販入偽鈔，再由
          吳永盈以一比三比例賣出偽鈔，其等販入偽鈔即毫無利潤可言，實與常情
          有違，從而，應以被告甲○○於警詢中所稱「每次以五萬元，以一比四之
          比例向戊○○購買偽鈔」，較為可信。
    三、扣案如附表一、二、三所示之千元偽鈔二百四十張。
    四、中央印製廠九十三年三月九日中印發字第０９３０００１３０１號函一紙，
        證明：扣案之二百四十張千元偽鈔，經鑑定該批偽鈔均係以彩色噴墨方式仿
        印，無凹版印紋凸起效果，紙質與真鈔不同，部分偽鈔以螢光筆繪製仿紙張
        螢光纖維絲；水印及安全線以灰色墨在紙張背面仿製，偽鈔號碼：ＥＬ１６
        ６１９８ＹＤ之安全線另以黏貼箔膜（含面額數字）仿造、編號ＬＸ５７５
        ６５７ＥＵ、ＥＭ５７９６５７ＥＵ該等偽鈔安全線另以抽離自真鈔一百元
        券折光變色安全線切割後，再黏貼仿鈔券正面五段裸露部分，其餘偽鈔安全
        線均已燙印箔膜（含面額數字）仿鈔券正面五段裸露部分；左下角面額數字
        以燙印鋁箔膜仿折光變色油墨。
    五、苗栗縣警察局頭份分局頭份分駐所九十二年四月六日警字第四七號呈報單，
        證明：附表三所示之二百三十張一千元偽鈔，係民眾傅恆強於九十二年四月
        六日十九時三十分許在頭份麥當勞二樓洗手間內拾獲，並持之向頭份分駐所
        報案備查。
    六、被告戊○○九十二年四月六日之警詢筆錄，證明：戊○○於九十二年四月六
        日以行動電話門號0000000000號與甲○○交談，並於電話中與甲○○約定當天十八時在上開麥當勞，以五萬元真鈔兌換二十三萬元偽鈔，戊○○並告知甲○○目前只有四萬元偽鈔，如需要二十三萬元，需另向桃園大
        溪上盤聯絡才有。
    七、綜合上開證據分析：
        (一)被告甲○○於本院審理時具結證稱吳永盈五次向戊○○購買偽鈔，其均一
          同前往，吳永盈取得偽鈔後，將偽鈔藏放於甲○○位於雲林縣北港鎮水埔
          里八鄰水埔六九號之住處，置於甲○○實力支配之下，甲○○與吳永盈復
          均依靠吳永盈販賣偽鈔所得維生，顯見被告甲○○與吳永盈就九十二年初
          某日起至同年三月二十五日止，五次向戊○○購買而收集偽鈔之犯行，具
          有共同犯罪之意思。此外，復有共同被告丙○○之供述、扣案如附表一、
          二所示之偽鈔及偽鈔鑑定報告可以佐證，被告甲○○意圖供行使之用而收
          集及交付偽造通用紙幣之犯行，應堪認定。
        (二)被告甲○○於本院審理時具結證稱扣案如附表一、二之偽鈔確係由被告劉
          峻瑋販售予其與吳永盈，販售之次數為五次，係以一比四之比例兌換（王
          連佑證述有時以一比三比例兌換並不足採，理由詳如前述），每次購買五
          萬元，已如前述。被告戊○○於警詢中雖供稱因甲○○與其有仇怨，才指
          證其販賣偽鈔，然被告戊○○始終無法指出甲○○與其有何糾紛、仇怨，
          其於本院準備程序中又改稱與甲○○並無仇怨，於本院審理時亦陳稱其與
          甲○○不是很熟，跟吳永盈較常見面，還曾經拿戒毒的藥給甲○○。顯見
          甲○○與其交情不惡，應無故意虛構誣陷被告戊○○之虞。且被告戊○○
          亦坦承九十二年四月六日在電話中有答應被告甲○○，要以五萬元之代價
          售予其二十三萬元偽鈔，並約定於上開麥當勞交易，同日民眾在該麥當勞
          二樓男廁拾獲二十三萬元偽鈔，有上開呈報單及偽鈔鑑定報告在卷可稽。
          民眾拾獲偽鈔之數目與地點，與被告戊○○、甲○○約定之內容相符。另
          比對甲○○交予丙○○如附表一之偽鈔及其藏匿於北營連將軍廟如附表二
          之偽鈔，與附表三民眾拾獲之二十三萬元偽鈔，號碼均有重複，顯見係由
          同一版模印製而成，堪認附表一、二、三之偽鈔應係由同一犯罪集團所印
          製，而自被告戊○○手中流出。再者，被告甲○○係於交易前將偽造紙幣
          藏放於交易地點，即將軍廟堂內，與上述偽造紙幣二十三萬元先藏放於交
          易地點即麥當勞室內之手法相較，兩者交易模式相同，更彰顯被告甲○○
          的偽鈔來源是被告戊○○，被告甲○○曾目睹被告戊○○交易偽鈔，而有
          樣學樣，採取相同事先放置偽鈔之交易手法，以圖掩飾犯行無誤。從而，
          被告戊○○於九十二年初某日起至同年三月二十五日，連續五次、每次五
          萬元之代價，以一比四之比例，意圖供行使之用而交付一千元偽鈔予吳永
          盈、甲○○既遂，並於九十二年四月六日，因甲○○佯稱欲購買偽鈔，而
          承前交付偽造通用紙幣之概括犯意，意圖供行使之用而交付偽造通用紙幣
          予甲○○未遂，其犯行應堪認定。
參、被告之辯解及辯護人為被告之辯護意旨略以：
    一、辯護人為被告甲○○辯護稱：
        被告甲○○雖曾於九十二年初起至九十二年三月二十五日止，多次陪同男友
        吳永盈，前往上開麥當勞及北港鎮水埔里涼亭，向被告戊○○購買偽鈔，然
        甲○○辯稱其僅是陪同吳永盈一起前往，整個過程是吳永盈與戊○○洽談，
        購買偽鈔之資金亦由吳永盈籌措，其並未有聯絡、出資、點鈔、驗貨等參與
        或幫助之行為，購得之偽鈔亦由吳永盈取走，故若無其他積極證據，可以證
        明甲○○確有有與吳永盈共同購買偽鈔之情形，應認被告甲○○並未參與收
        集偽造紙幣之行為。
    二、被告戊○○辯稱：甲○○之前因沒錢買藥，問我有無辦法弄到假鈔，我沒有
        幫她問；她昨天打電話給我，說要以五萬元買假鈔，我一時貪心就答應，和
        她約在頭份交流道麥當勞，我是因為要繳貸款，想要把她的五萬元騙過來。
    三、辯護人為被告戊○○辯護稱：
        被告甲○○於警詢中之供述，係被告以外之人在審判外之陳述，其於檢察官
        面前之供述筆錄，則未經具結，依刑事訴訟法第一百五十九條第一項、第一
        百八十六條第一項前段及司法院大法官釋字第五八二號解釋，應無證據能力
        。且被告甲○○於警詢、檢察官面前及本院審理時所為之供述內容差異甚大
        ，實難遽認其不利於被告戊○○之供述內容為真實。至扣案如附表三所示之
        二百三十張千元偽鈔，依卷內資料顯示，外籍民眾於前開麥當勞二樓男廁拾
        獲偽鈔時，未記載任何掩飾情形；而被告戊○○遭逮捕時，在其所駕駛之自
        小客車內則未查獲任何物證。故被告戊○○在被逮捕前是否曾進入案發地點
        二樓男廁？該男廁內是否有藏匿物品之隱匿空間？外籍男士拾獲之二百三十
        張偽鈔上是否有被告之指紋？均有疑問。實難作為認定被告戊○○觸犯刑法
        第一百九十六條第一項意圖供行使之用而交付偽造通用紙幣罪之依據。
肆、對被告之辯解及辯護人之辯護意旨，本院之判斷：
    一、按共同正犯，係共同實施犯罪行為之人，在共同意思範圍內，各自分擔犯罪
        行為之一部，相互利用他人之行為，以達其犯罪之目的，其成立不以全程參
        與實施犯罪構成要件之行為為要件。被告甲○○明知吳永盈欲向戊○○購賣
        偽鈔，仍陪同前往，購得偽鈔後復放置於其上開住處，置於其實力支配之下
        ，被告甲○○亦依恃吳永盈販賣收集之偽鈔所得生活，其與吳永盈就意圖供
        行使之用而收集偽鈔之犯行，顯有共同犯罪之意思，而為共同正犯，辯護人
        上開辯護意旨並不足採。
    二、被告戊○○雖辯稱係因要詐騙甲○○，於九十二年四月六日才與其約定交易
        偽鈔。然被告戊○○無法說明騙取甲○○金錢之方法，此外，依其與甲○○
        電話中之約定，係先由其向桃園大溪鄉上線調取偽鈔二十三萬元後，再到上
        開麥當勞，由甲○○以五萬元真鈔，兌換其二十三萬元偽鈔。是被告戊○○
    如並無任何偽鈔可以出售，屆時根本不可能取得甲○○之五萬元，扣案之二
        百三十張偽鈔亦確係在約定地點拾獲，故被告戊○○前開辯詞不足採信。
    三、被告甲○○於本院審理時業已具結證稱被告戊○○確實販賣偽鈔予其及吳永
        盈，並接受被告戊○○之詰問，符合司法院大法官釋字第五八二號解釋所述
        之法定調查程序，其陳述自得作為認定被告戊○○犯罪事實之判斷依據。被
        告甲○○雖就自己參與購買偽鈔之角色、次數供述有所出入，然就戊○○有
        於九十二年初至九十二年三月二十五日交付五次偽鈔一節，前後供述一致，
        應堪採信，已如前述。而扣案如附表三所示之二百三十張一千元偽鈔，其數
        目與拾獲地點，與戊○○、甲○○約定之內容完全相符。而甲○○交予丙○○如附表一之偽鈔及其藏匿於北營連將軍廟如附表二之偽鈔，與附表三之二
        十三萬元偽鈔，號碼均有重複，顯見係由同一版模印製而成，堪認附表一、
        二、三之偽鈔應係由同一犯罪集團所印製。上開證據均顯示扣案之二百三十
        張一千元偽鈔係被告戊○○欲販賣予甲○○之二十三萬元偽鈔無誤，辯護人
        上開辯護意旨不足採信。
伍、論罪科刑之理由：
    一、被告甲○○五次向被告戊○○購買偽鈔，係犯刑法第一百九十六條第一項意
        圖供行使之用而收集偽造之通用紙幣罪。又被告甲○○於九十二年四月四日
        ，明知同案被告丙○○欲行使偽鈔，仍交付一張偽鈔予丙○○，係犯刑法第
        一百九十六條第一項意圖供行使之用而交付偽造之通用紙幣罪；被告甲○○
        於同年四月六日因丙○○佯稱欲購買偽鈔，即前往約定地點，欲將藏放於北
        營連將軍廟內之九張千元偽鈔交付予丙○○，然因尚未將偽鈔交予丙○○，
        即為警查獲，故被告甲○○本次犯行屬未遂犯。核其所為，係犯刑法第一百
        九十六條第三項、第一項之意圖供行使之用而交付偽造之通用紙幣未遂罪。
    二、被告甲○○與吳永盈就意圖供行使之用而收集偽造之通用紙幣犯行，有犯意
        聯絡及行為分擔，為共同正犯。被告甲○○於意圖供行使之用而收集偽鈔後
        ，復將收集之偽鈔交付予丙○○，其中收集之低度行為，為交付之高度行為
        所吸收，不另論罪。被告甲○○先後二次交付偽造通用紙幣之犯行，時間緊
        接，所犯罪名相同，顯皆基於概括犯意為之，為連續犯，應依刑法第五十六
        條之規定，論以刑法第一百九十六條第一項意圖供行使之用而交付偽造之通
        用紙幣罪一罪，並加重其刑。
    三、被告戊○○基於意圖供行使之用而交付偽造通用紙幣之概括犯意，於九十二
        年初某日起至同年三月二十五日止，連續五次交付偽鈔予吳永盈及甲○○，
        均係犯刑法第一百九十六條第一項之意圖供行使之用而交付偽造之通用紙幣
        罪；其於九十二年四月六日與被告甲○○約定以五萬元真鈔兌換二十三萬元
        偽鈔，並依約前往約定地點，欲將預先藏放於交易地點之二十三萬元偽鈔交
        予甲○○，被告戊○○顯已著手於交付偽造紙幣之行為，然因尚未將偽鈔交
        予甲○○，即為警查獲，故被告戊○○本次犯行為未遂犯。核其所為，係犯
        刑法第一百九十六條第三項、第一項之意圖供行使之用而交付偽造之通用紙
        幣未遂罪。被告戊○○先後六次交付偽造通用紙幣之犯行，時間緊接，所犯
        罪名相同，顯皆基於概括犯意為之，為連續犯，應依刑法第五十六條之規定
        ，論以刑法第一百九十六條第一項意圖供行使之用而交付偽造之通用紙幣罪
        一罪，並加重其刑。又起訴書雖記載被告戊○○於九十二年四月六日與其友
        人王文忠共同前往麥當勞，被告甲○○於警詢中亦供稱戊○○因未帶足偽鈔
        ，曾要其妻子（被告戊○○於審理時供稱係同居女友戴利芸，尚未結婚）拿
        二萬元偽鈔補齊。然被告戊○○供稱九十二年四月六日當天係自己一人到麥
        當勞。證人甲○○於本院審理時亦證稱：九十二年四月六日我在麥當勞二樓
        ，沒看到另一個人，檢察官偵訊時供稱戊○○朋友見到警察抓戊○○就逃跑
        ，是我事後聽警察說的，我在樓上並未看到；之前五次和戊○○交易偽鈔時
        ，都是他單獨出現，他太太並未出現。故被告甲○○於檢察官面前供稱：小
        龍在外等其朋友，警方動手抓小龍時，小龍之友人見狀逃跑了，係聽聞警方
        轉述，並未親見親聞，卷內亦無其他證據證明王文忠涉及本件犯行；另甲○○就被告戊○○之同居女友有無參與交付偽鈔之犯行，前後供述不一。從而
        ，卷內之證據尚不足證明王文忠及戊○○之同居女友與被告戊○○共同交付
        偽鈔，併此敘明。
    四、本院審酌：
        (一)被告甲○○除曾因施用毒品案件，而移送觀察、勒戒外，並無其他犯罪前
          科，有其臺灣高等法院被告全國前案紀錄表一份在卷可稽。被告甲○○收
          集之偽鈔數目甚多，危害社會金融秩序匪淺，然考量被告甲○○僅國小畢
          業，教育程度不高，智識淺薄；其涉犯本件犯行，係因結交損友吳永盈，
          購買偽鈔之過程及偽鈔之處理、販賣，均由吳永盈主導，被告甲○○僅陪
          同吳永盈前往，並提供住所存放偽鈔，犯罪情節較輕；而其交付予丙○○
          之偽鈔張數只有一張，所生危害較輕，犯後復坦承大部分犯行，並自動供
          出上手戊○○，因而查獲戊○○交付偽造紙幣犯行，具有悔意等一切情狀
          ，量處如主文所示之刑。
        (二)被告戊○○前因違反槍砲彈藥刀械管制條例、違反麻醉藥品管理條例、藥
          事法及妨害兵役條例案件，分別經法院判處有期徒刑二月、五月、五年十
          月、七月（定執行刑六年六月）及拘役四十日，於八十六年九月三十日入
          監接續執行，於九十年七月二十日假釋出監，有其臺灣高等法院被告全國
          前案紀錄表一份在卷可稽。被告戊○○於假釋期間，定期接受觀護人施以
          保護管束，竟仍不知悔改，復為本件犯行；其交付予甲○○與吳永盈之偽
          鈔數目甚鉅，影響社會金融秩序，犯後復矢口否認犯行，狡飾其詞，毫無
          悔意等一切情狀，量處如主文所示之刑。
        (三)扣案如附表一、二、三所示之偽鈔，併依刑法第二百條規定宣告沒收，然
          為免在各個被告主刑下宣告沒收所造成之繁瑣，爰於主文最後另立一項宣
          告沒收，以資簡便，併予敘明。
陸、適用之法律：
    依刑事訴訟法第二百九十九條第一項前段，刑法第五十六條、第一百九十六條第
    一項、第二百條，罰金罰鍰提高標準條例第一條前段，判決如主文。
中      華      民      國      九十三      年      十二    月    十四  日
                                        臺灣雲林地方法院刑事第一庭
                                          審判長法  官  康  樹  正
                                                法  官  侯  廷  昌
                                                法  官  楊  欣  怡
右正本證明與原本無異。
如不服本判決，應於判決送達後十日內向本院提出上訴狀( 應附繕本 )。
                                                書記官  洪  秀  虹
中      華      民      國      九十三      年      十二    月    十四  日
附錄論罪科刑法條：
中華民國刑法第一百九十六條
行使偽造、變造之通用貨幣、紙幣、銀行券，或意圖供行使之用而收集或交付於人者
，處三年以上十年以下有期徒刑，得併科五千元以下罰金。
收受後方知為偽造、變造之通用貨幣、紙幣、銀行券而仍行使，或意圖供行使之用而
交付於人者，處五百元以下罰金。
第一項之未遂犯罰之。
附表一（被告甲○○於九十二年四月四日交付予丙○○之千元偽鈔）
┌──────────────┬─────────┐
│   千 元 偽 鈔 紙 幣 編 號  │    張      數    │
├──────────────┼─────────┤
│   ＬＸ６５７６１５ＥＵ     │      一張        │
└──────────────┴─────────┘
附表二（被告甲○○於北營連將軍廟遭查獲之九張千元偽鈔）
┌──────────────┬─────────┐
│   千 元 偽 鈔 紙 幣 編 號  │    張      數    │
├──────────────┼─────────┤
│   ＥＭ６５７６１９ＥＵ     │      二張        │
├──────────────┼─────────┤
│   ＬＸ５７５６５７ＥＵ     │      一張        │
├──────────────┼─────────┤
│   ＬＸ６５７６９９ＥＵ     │      一張        │
├──────────────┼─────────┤
│   ＬＸ７５５６７５ＥＵ     │      一張        │
├──────────────┼─────────┤
│   ＬＸ７６７１５５ＥＵ     │      一張        │
├──────────────┼─────────┤
│   ＥＭ５７９６５５ＥＵ     │      一張        │
├──────────────┼─────────┤
│   ＥＭ５７９６５７ＥＵ     │      一張        │
├──────────────┼─────────┤
│   ＥＭ５７９６７５ＥＵ     │      一張        │
└──────────────┴─────────┘
附表三（於苗栗縣頭份鎮○○路一三二一號麥當勞二樓男廁拾獲之二十三萬元偽鈔）
┌──────────────┬─────────┐
│   千 元 偽 鈔 紙 幣 編 號  │    張      數    │
├──────────────┼─────────┤
│   ＥＭ６５７６１９ＥＵ     │      六張        │
├──────────────┼─────────┤
│   ＬＸ５７５６５７ＥＵ     │      七張        │
├──────────────┼─────────┤
│   ＬＸ６５７６９９ＥＵ     │      六張        │
├──────────────┼─────────┤
│   ＬＸ７５５６７５ＥＵ     │      十張        │
├──────────────┼─────────┤
│   ＬＸ７６７１５５ＥＵ     │      三張        │
├──────────────┼─────────┤
│   ＥＭ５７９６５５ＥＵ     │      七張        │
├──────────────┼─────────┤
│   ＥＭ５７９６５７ＥＵ     │      十三張      │
├──────────────┼─────────┤
│   ＥＭ５７９６７５ＥＵ     │      七張        │
├──────────────┼─────────┤
│   ＥＬ１６６１９８ＹＤ     │      一張        │
├──────────────┼─────────┤
│   ＬＸ５７９６５９ＥＵ     │      十張        │
├──────────────┼─────────┤
│   ＬＸ５９６７６９ＥＵ     │      五張        │
├──────────────┼─────────┤
│   ＬＸ６５７６１１ＥＵ     │      六張        │
├──────────────┼─────────┤
│   ＬＸ６５７６９１ＥＵ     │      七張        │
├──────────────┼─────────┤
│   ＬＸ６５７６９７ＥＵ     │      八張        │
├──────────────┼─────────┤
│   ＬＸ６９５７１６ＥＵ     │      五張        │
├──────────────┼─────────┤
│   ＬＸ７５５６５１ＥＵ     │      五張        │
├──────────────┼─────────┤
│   ＬＸ７５５６５６ＥＵ     │      八張        │
├──────────────┼─────────┤
│   ＬＸ７５５６５７ＥＵ     │      五張        │
├──────────────┼─────────┤
│   ＬＸ７５５６６７ＥＵ     │      五張        │
├──────────────┼─────────┤
│   ＬＸ７５５６７６ＥＵ     │      三張        │
├──────────────┼─────────┤
│   ＬＸ７５７１１９ＥＵ     │      七張        │
├──────────────┼─────────┤
│   ＬＸ７５７１６９ＥＵ     │      五張        │
├──────────────┼─────────┤
│   ＬＸ７５７６１５ＥＵ     │      七張        │
├──────────────┼─────────┤
│   ＬＸ７５７６１６ＥＵ     │      五張        │
├──────────────┼─────────┤
│   ＬＸ７６７１１５ＥＵ     │      三張        │
├──────────────┼─────────┤
│   ＬＸ７６７６５１ＥＵ     │      四張        │
├──────────────┼─────────┤
│   ＥＭ５７５６５５ＥＵ     │      六張        │
├──────────────┼─────────┤
│   ＥＭ６５７６１７ＥＵ     │      五張        │
├──────────────┼─────────┤
│   ＥＭ６５７６９５ＥＵ     │      八張        │
├──────────────┼─────────┤
│   ＥＭ７５５６５５ＥＵ     │      五張        │
├──────────────┼─────────┤
│   ＥＭ７５５６９１ＥＵ     │      四張        │
├──────────────┼─────────┤
│   ＥＭ７５５６９７ＥＵ     │      五張        │
├──────────────┼─────────┤
│   ＥＭ７５５６９９ＥＵ     │      七張        │
├──────────────┼─────────┤
│   ＥＭ７５６７７５ＥＵ     │      四張        │
├──────────────┼─────────┤
│   ＥＭ７５７１６５ＥＵ     │      六張        │
├──────────────┼─────────┤
│   ＥＭ７５７６１１ＥＵ     │      八張        │
├──────────────┼─────────┤
│   ＥＭ７５７６５６ＥＵ     │      二張        │
├──────────────┼─────────┤
│   ＥＭ７６７６１５ＥＵ     │      二張        │
├──────────────┼─────────┤
│   ＥＭ７９５７６９ＥＵ     │      七張        │
└──────────────┴─────────┘
